【裁判字號】    98,家聲,501
【裁判日期】    981201
【裁判案由】    選任特別代理人
【裁判全文】
臺灣臺中地方法院民事裁定             98年度家聲字第501號
聲  請  人  臺灣銀行股份有限公司
法定代理人  己○○
代  理  人  甲○○
訴訟代理人  戊○○
相  對  人  丁○○
上列聲請人聲請選任特別代理人事件，本院裁定如下：
    主    文
選任趙建興律師為本院九十八年度執菊字第三三八二九號聲請人
與相對人間拍賣抵押物強制執行事件相對人之特別代理人。
    理    由
一、按無訴訟能力人，有為訴訟之必要，而無法定代理人，或法
    定代理人不能行代理權者，其親屬或利害關係人，得聲請受
    訴法院之審判長選任特別代理人，民事訴訟法第五十一條第
    二項定有明文。次按強制執行程序，除本法有規定外，準用
    民事訴訟法之規定，強制執行法第三十條之一亦有明文。
二、聲請意旨略以：本院九十八年度執菊字第三三八二九號聲請
    人與相對人間拍賣抵押物強制執行事件，茲因相對人已成年
    ，呈現植物人狀態，惟未受禁治產宣告，故無法定代理人。
    而相對人父母均歿，配偶薛義榮為新加坡人，行方不明，手
    足中大弟已歿、小弟丙○○目前人在大陸地區，為能繼續進
    行強制執行事件，爰依強制執行法第三十條之一準用民事訴
    訟法第五十一條規定，聲請裁定選定特別代理人，並請求律
    師公會推薦選任律師為相對人之特別代理人等語。
三、經查：本件聲請人主張相對人呈現植物人狀態，未經法院宣
    告禁治產，無法定代理人，而相對人之父曾志謀、母曾古屘
    妹均歿，配偶薛義榮為新加坡人，現行方不明，又其手足中
    大弟已歿，小弟丙○○長期在國外等情，並提出診斷證明書
    乙件為證。另據證人即相對人之友人乙○○到庭證述無訛（
    參照本院九十八年十一月十三日言詞辯論筆錄），堪認聲請
    人之主張為真實。復有本院查詢相對人全戶戶籍資料、臺灣
    高等法院在監在押全國紀錄表、臺灣高等法院被告全國通緝
    紀錄表、本院九十七年度禁字第二八七號民事裁定附卷可憑
    。又本院另依聲請函詢臺中律師公會推薦有意願擔任特別代
    理人職務之律師，經該會以九十八年十一月二十三日中律賢
    三字第九八四九一號函覆推薦該會會員趙建興律師為特別代
    理人。查趙建興律師為該律師公會會員，茲審酌律師對法律
    學有專精，持有具高度公信力之專門職業技術執照，對於本
    件聲請人所指強制執行事件自較為熟稔，應能積極有效處理
    ，並保障相對人之權益，爰依聲請選定趙建興律師為相對人
    與聲請人間本院九十八年度執菊字第三三八二九號拍賣抵押
    物強制執行事件相對人之特別代理人。從而，本件聲請人之
    聲請，於法並無不合，應予准許。
四、依民事訴訟法第五十一條第二項裁定如主文。
中    華    民    國    98    年    12    月     1    日
                      家事法庭  法  官  簡賢坤
以上正本係照原本作成。
如對本裁定抗告，須於裁定送達後十日之不變期間內，向本院提
出抗告狀，並繳納抗告費新臺幣一千元。
中    華    民    國    98    年    12    月     1    日
                                書記官  廖日晟


司法院資訊處製作；財團法人民間司法改革基金會備份。
